# Eliezer A Meza

# Programador frontend Javascript, PHP

- (+58)412-297-0632
- 🌠 eameza1302@gmail.com

Juangriego, Nueva Esparta, Venezuela

## Mi Persona

Estudiante de ingeniería de sistemas, desarrollador de software de 21 años. Fanático de los videojuegos, el cine y el mundo de la tecnología. En busca de nuevas experiencias y aprendizajes para mi crecimiento personal y profesional.

#### **Habilidades**

Generales Pascal, Java, Wordpress

Frontend HTML5, CSS3 (SASS, Stylus, Tailwind), javascript vanilla

(ecmascript 6+), Frameworks de javascript (Angular, React, Ionic)

Backend PHP, NodeJS

# **Experiencia**

2019 - 2021

#### **BeeLettrs S.A**

(+58)295-2422-420

(+58)295-264-2073

**Spartan Techs S.A** 

2021 - presente

# Programador Jr Frontend

-Elaboración de propuestas de diseño UX/UI

**Programador Frontend Freelance** 

-Desarrollo de interfaces de usuario para aplicaciones web usando Angular

-Desarrollo colaborativo de paginas web usando CSM Wordpress

-Desarrollo de interfaces de usuario para paginas web usando React Framework

-Elaboración de wireframes de paginas web usando Figma

-Desarrollo de aplicaciones hibridas basadas en Ionic Framework para plataformas Android y Windows OS

## **Experiencia**

**Español** (Nativo)

Ingles (Técnico)



## Formación académica

2017-presente

Ingeniería de sistemas

Universidad de Margarita

2019

Curso de ingles técnico (orientado

a Ingeniería de Sistemas)

Universidad de Margarita

# Formación Complementaria

Desarrollo Web Completo con HTML5, CSS3, JS AJAX PHP y MvSQI

Juan Pablo de la Torre, Udemy.

JavaScript Moderno Guía Definitiva

Juan Pablo de la Torre, Udemy.

PHP y MySQL: Curso practico desde cero

Arturo Esparza, Udemy.

React – La Guia Completa: Hooks Context, Redux MERN

Juan Pablo de la Torre, Udemy.